臺灣高等法院交通事件裁定　　　　　　　　　　　　九十三年度交抗字第八九六號
　　抗　告　人
　　即受處分人　甲○○
右抗告人因違反道路交通管理處罰條例案件，不服臺灣板橋地方法院，中華民國九十
三年十月二十九日所為第一審裁定（九十三年度交聲字第一四八四號），提起抗告，
本院裁定如左：
    主  文
抗告駁回。
    理  由
一、按汽車駕駛人轉彎時，不依標誌、標線、號誌指示者，處二百元以上六百元以下
    罰鍰：汽車駕駛人有第四十八條情形者，除依原條款處罰鍰外，並予記違規點數
    一點。道路交通管理處罰條例第四十八條第一項第二款、第六十三條第一項第一
    款分別定有明文。又道路交通管理處罰條例中關於罰鍰金額之貨幣單位，除有特
    別記載「新臺幣」者外，所定金額之貨幣單位為圓、銀元或元者，均應依現行法
    規所定貨幣單位折算新臺幣條例第二條規定，以新臺幣元之三倍折算之。
二、原異議意旨略以：抗告人即異議人甲○○於民國九十三年八月十日晚上七時三十
    九分許，駕駛車號ＧＪＴ－三六八號重型機車，行經台北縣永和市○○路與中正
    路口時，因未依規定二段式左轉，為警攔停掣單舉發。伊對舉發事實雖無意見，
    惟騎乘機車者本與駕駛汽車者相同，均得依循號誌直接左轉，並無須二段式左轉
    ，行政機關規定騎乘機車者於該路口需要二段式左轉，為不合理之差別待遇，不
    符合憲法規範限制人民自由權利必須具備「必要」之條件；且道路交通管理處罰
    條例第四十八條第一項第二款規定，「汽車駕駛人轉彎時，不依標誌、標線、號
    制指示者，處二百元以上六百元以下罰鍰」，伊於應到案日期內匯款新台幣二百
    元，原處分機關竟依據「現行法規所定貨幣單位折算新臺幣條例」規定，巧立名
    目以三倍罰鍰名義濫權向人民斂財，自與憲法規定牴觸無效，爰依法請求撤銷原
    處分云云。
三、經查，本件異議人甲○○於民國九十三年八月十日晚上七時三十九分許，駕駛車
    號ＧＪＴ－三六八號重型機車，行經台北縣永和市○○路與中正路口時，因未依
    規定二段式左轉，為警攔停掣單舉發等情，有台北縣政府警察局北縣警交字第Ｃ
    00000000號舉發違反道路交通管理事件通知單影本一紙在卷可憑，亦為
    異議人於聲明異議狀中自承，堪認異議人於前揭時、地，確有未依規定二段式左
    轉之違規事實無訛。異議人雖以前揭情詞置辯，然查：
(一)為提供車輛駕駛人及行人有關道路路況之警告、禁制、指示等資訊，以便利行旅
    及促進交通安全，道路交通管理處罰條例第四條第二項授權行政機關，對於標誌
    之標示方式、設置基準及設置地點等事項制定規則，以執行道路交通管理、維護
    交通秩序，確保交通安全等工作。是行政機關依據道路之地形情況、車行流量等
    因素考量所依法設置之道路標誌，除有違反前敘規定外，駕駛人及行人均有遵守
    標誌內容之義務。而異議人前揭遭舉發之路口，既已由行政機關依其法定職權及
    專業性考量而認定機車應採二段式方式左轉，並設置有二段式左轉之指示標誌，
    則異議人逕自依循燈號左轉行進，自屬違反該標誌指示之違規行為，異議人所辯
    難認有據。
(二)又道路交通管理處罰條例中之罰鍰貨幣單位，除有特別記載「新臺幣」者外，其
    餘應依現行法規所定貨幣單位折算新臺幣條例第二條規定，以新台幣之三倍折算
    已如前述，是道路交通管理處罰條例第四十八條第一項第二款，所定罰鍰之貨幣
    單位為國幣，依前開規定以新臺幣元之三倍折算後，應為新台幣六百元以上一千
    八百元以下罰鍰，原處分機關據以援引違反道路交通管理事件統一裁罰基準表之
    規定，裁處異議人罰鍰新臺幣六百元，尚無違誤。
四、綜上所述，本件抗告人違規之事實，既堪認定，抗告人違反道路交通管理處罰條
    例四十八條第一項第二款、第六十三條第一項第一規定，並依現行法規所定貨幣
    單位折算新臺幣條例第二條規定，原處分機關裁處抗告人罰鍰新台幣六百元，尚
    無何違誤，原法院裁定駁回抗告人之異議，經核並無不合。抗告意旨猶執陳詞指
    摘原裁定不當，非有理由，應予駁回。
五、依道路交通管理處罰條例第八十九條、刑事訴訟法第四百十二條，裁定如主文。
中　　　華　　　民　　　國　　九十三　　年　　 十二 　　月　　三十一　　日
                        臺灣高等法院交通法庭
                            審判長法  官  吳  啟  民
                                  法  官  施  俊  堯
                                  法  官  蘇  隆  惠
右正本證明與原本無異。
不得再抗告。
                                  書記官  周  素  秋
中　　　華　　　民　　　國　　九十三　　年　　 十二 　　月　　三十一　　日
